臺灣臺中地方法院刑事判決　　　　　　　100年度易字第846號
公　訴　人　臺灣臺中地方法院檢察署檢察官
被　　　告　郭佳驊
上列被告因竊盜案件，經檢察官提起公訴（100年度偵緝字第235
號、236號、237號），本院判決如下：
    主    文
郭佳驊犯夜間侵入住宅竊盜罪，累犯，處有期徒刑捌月。又犯竊
盜罪，累犯，處有期徒刑肆月。又犯竊盜罪，累犯，處有期徒刑
月。又犯竊盜罪，累犯，處有期徒刑月。應執行有期徒刑壹
年貳月。
    犯罪事實
一、郭佳驊前於民國97年間因竊盜案件，經本院以97年度中簡字
    第515號簡易判決判處有期徒刑6月確定；復於97、98年間均
    因竊盜案件，分別經臺灣桃園地方法院以97年度桃簡字第30
    48號簡易判決判處有期徒刑4月確定，經臺灣新竹地方法院
    以98年度審竹簡字第142號簡易判決分別判處有期徒刑4月、
    4月，並定其應執行有期徒刑6月確定，及經本院以98年度中
    簡字第719號簡易判決判處有期徒刑3月確定；又前開4罪嗣
    經臺灣新竹地方法院以98年度聲字第597號裁定合併定其應
    執行有期徒刑1年確定；上開各罪經接續執行後，於99年1月
    23日因縮刑期滿而執行完畢。詎郭佳驊猶不知悔改，復意圖
    為自己不法之所有，分別為下列竊盜犯行：
(一)、於99年6月23日5時許（當天日出時間為5時11分），至臺中
    縣大里市（現改制為臺中市○里區○○○路347巷7弄2號，
    趁住戶洪祥展忘記將大門上鎖之際，於夜間侵入其住處（無
    故侵入住宅部分，未據告訴），竊取洪祥展所有放在書桌上
    之行動電話1支（廠牌：LG牌，型號：KF300、手機序號0000
    00000000000號，價值約新臺幣《下同》6、7千元）。得手
    後，隨即持往詹明協所開設址設臺中縣大里市○○○市○里
    區○○○路849號之「筱娟通訊鐘錶行」變賣得款800元。嗣
    於99年7月3日，警方前往該通訊行執行查贓勤務時，循線查
    悉上情。
(二)、於99年7月24日下午3時30分許，騎乘其母陳育涵所有之車牌
    號碼PX3-481號機車至臺中縣霧峰鄉（現改制為臺中市霧峰
    區○○○路工業巷18號「利晉工程股份有限公司」駐地工務
    所，趁工務所大門未上鎖之際，徒步侵入其內（無故侵入建
    築物部分，未據告訴），竊取該工務所人員黃仁俊所保管放
    置在該工務所內之宏碁牌及華碩牌筆記型電腦各1台（共價
    值約5萬元）。得手後，郭佳驊即將上開2台筆記型電腦攜往
    臺中市建國跳蚤市場變賣得款1,500元。嗣黃仁俊發現所內
    財物遭竊報警，經警檢視監視器畫面依上開車牌號碼循線查
    悉上情。
(三)、於99年10月24日上午5時30分許，騎乘上開機車，前往臺
    中縣太平市（臺中市太平區○○○路○段215南巷6號之開放
    式「自助洗衣店」內，竊取他人放在該洗衣店內置物櫃之洗
    衣籃1只（其內有約20件之衣物及現金70元），得逞後，隨
    即騎乘上開機車離去，並將上開衣物充為擦拭機車之抹布使
    用。又於99年10月28日上午6時許，復至上開「自助洗衣
    店」內，竊取他人放置在置物櫃上之外套與T恤各1件。嗣該
    「自助洗衣店」之負責人潘桐政發覺店內衣物遭竊後報警處
    理，經警循路口監視器畫面比對郭佳驊所騎乘之機車車牌號
    碼後，始查悉上情。
二、案經臺中市政府警察局霧峰分局暨臺中市政府警察局太平分
    局報告臺灣臺中地方法院檢察署檢察官偵查起訴。
    理    由
一、證據能力之說明：按被告以外之人（包括證人、鑑定人、告
    訴人、被害人及共同被告等）於審判外之陳述雖不符刑事訴
    訟法第159條之1至之4等4條之規定，而經當事人於審判程式
    同意作為證據，法院審酌該言詞陳述或書面陳述作成時之情
    況，認為適當者，亦得為證據；當事人、代理人或辯護人於
    法院調查證據時，知有刑事訴訟法第159條第1項不得為證據
    之情形，而未於言詞辯論終結前聲明異議者，視為有前項之
    同意，同法第159 條之5定有明文。立法意旨在於傳聞證據
    未經當事人之反對詰問予以核實，原則上先予排除。惟若當
    事人已放棄反對詰問權，於審判程式中表明同意該等傳聞證
    據可作為證據；或於言詞辯論終結前未聲明異議，基於尊重
    當事人對傳聞證據之處分權，及證據資料愈豐富，愈有助於
    真實發見之理念，且強化言詞辯論主義，使訴訟程式得以順
    暢進行，上開傳聞證據亦均具有證據能力。本件公訴人及被
    告對於下列經本院引用作為本案證據之被告以外之人於審判
    外之陳述，均不爭執其等證據能力及真實性，且本院審酌全
    部卷證資料，認為其等作成之狀態，並無違背陳述者個人意
    思而為陳述，或其他違法取得之情形，復為本院事實認定之
    重要依據，且經本院於審理時踐行調查證據之程式，故認為
    以之作為本案之證據均屬適當，均堪認有證據能力，合先敘
    明。
二、上揭犯罪事實，業據被告郭佳驊於警詢、偵查中及本院審理
    時均坦承不諱，核與被害人黃仁俊、潘桐政於警詢中之指述
    、被害人即證人洪祥展及證人詹明協於警詢、偵查中之證述
    暨證人陳育涵於警詢時之證述情節相符，此外，復有手機讓
    渡來源切結書及郭佳驊丙級電腦軟體應用技術士證之照片各
    1張、失竊現場略圖1張、手機失竊現場照片共7張、駐地工
    務所現場照片共2張、刑案現場照片共8張、車牌號碼PX3-48
    1號車輛詳細資料查詢1份、臺中市政府警察局太平分局扣押
    筆錄及扣押物品目錄表各1份、被害人潘桐政出具之贓物認
    領保管單1張、監視器翻拍照片共21張等附卷可稽，足認被
    告之自白核與事實相符，堪予採信；本件事證明確，被告竊
    盜之犯行洵堪認定，應依法論罪科刑。
三、查刑法第321條業經總統於100年1月26日以華總一義字第100
    00015561號令公布修正，並於100年1月28施行，本件被告為
    前揭如犯罪事實欄一(一)所示之行為時，刑法第321條加重竊
    盜罪規定為：「犯竊盜罪而有左列情形之一者，處6月以上
    、5年以下有期徒刑：一、於夜間侵入住宅或有人居住之建
    築物、船鑑或隱匿其內而犯之者。二、毀越門扇、牆垣或其
    他安全設備而犯之者。三、攜帶兇器而犯之者。四、結夥三
    人以上而犯之者。五、乘火災、水災或其他災害之際而犯之
    者。六、在車站或埠頭而犯之者。前項之未遂犯罰之。」；
    修正後之刑法第321條則規定為：「犯竊盜罪而有下列情形
    之一者，處6月以上、5年以下有期徒刑，得併科新臺幣10萬
    元以下罰金：一、侵入住宅或有人居住之建築物、船艦或隱
    匿其內而犯之者。二、毀越門扇、牆垣或其他安全設備而犯
    之者。三、攜帶兇器而犯之者。四、結夥三人以上而犯之者
    。五、乘火災、水災或其他災害之際而犯之者。六、在車站
    、埠頭、航空站或其他供水、陸、空公眾運輸之舟、車、航
    空機內而犯之者。前項之未遂犯罰之。」，是被告行為後法
    律已有變更，應依刑法第2條第1項之規定，為「從舊從輕」
    之比較。本案如犯罪事實欄一(一)所示之犯行，經比較新舊法
    後，因舊法未規定得併科新臺幣10萬元以下罰金，故以修正
    前刑法第321條之規定較有利於被告，自應適用修正前刑法
    第321條之規定。
四、查99年6月23日臺中地區日出時間為5時11分，此有中央氣象
    局所發佈之中華民國99年6月份日出日沒時刻表在卷可憑，
    是被告於99年6月23日5時許，侵入被害人洪祥展之住宅行竊
    ，自屬夜間侵入住宅竊盜，核被告所為如犯罪事實欄一(一)所
    示之行為，係犯修正前刑法第321條第1項第1款之加重竊盜
    罪。又被告所為如犯罪事實欄一(二)、(三)、所示之行為，
    均係犯刑法第320條第1項之竊盜罪。另查，99年10月24日臺
    中地區日出時間為5時59分，99年10月28日臺中地區日出時
    間則為6時01分，有中央氣象局所發佈之中華民國99年10月
    份臺中地區日出日沒時刻表附卷可考，如犯罪事實欄一(三)
    、所示之犯罪時間各為99年10月24日5時30分許及99年10
    月28日6時許，雖均係日沒後日出前之夜間，惟依該「自助
    洗衣店」所設之監視器翻拍照片所示，該「自助洗衣店」係
    為24小時開放式經營之方式，任何人無庸經該店主同意，即
    得隨時進入該店內自助洗衣，是以該「自助洗衣店」雖係建
    築物但係屬無人看管、所在、居住之建築物，是以被告入內
    行竊時間雖均在日沒後日出前之夜間，惟犯罪場所因非屬有
    人居住之建築物，自不該當刑法第321條第1項第1款加重竊
    盜罪之構成要件，併此敘明。再被告所犯上開4罪間，犯意
    各別，行為互殊，應予分論併罰。又被告前於97年間因竊盜
    案件，經本院以97年度中簡字第515號簡易判決判處有期徒
    刑6月確定；復於97、98年間均因竊盜案件，分別經臺灣桃
    園地方法院以97年度桃簡字第30 48號簡易判決判處有期徒
    刑4月確定，經臺灣新竹地方法院以98年度審竹簡字第142號
    簡易判決分別判處有期徒刑4月、4月，並定其應執行有期徒
    刑6月確定，及經本院以98年度中簡字第719號簡易判決判處
    有期徒刑3月確定；又前開4罪嗣經臺灣新竹地方法院以98年
    度聲字第597號裁定合併定其應執行有期徒刑1年確定；上開
    各罪經接續執行後，於99年1月23日因縮刑期滿而執行完畢
    等情，有臺灣臺中地方法院檢察署刑案資料查註紀錄表及臺
    灣高等法院被告前案紀錄表各1份可按，其於有期徒刑執行
    完畢後5年內，再故意犯本件有期徒刑以上之4罪，均為累犯
    ，應各依法加重其刑。爰審酌被告素行不良，前有多次竊盜
    等犯罪前科，仍不思悔改，本次再度為一己私利，竟起貪念
    竊取他人之物，行為殊無足取，惟念及其犯罪手段尚稱平和
    ，犯後坦承犯行，知所悔悟，態度良好等一切情狀，分別量
    處如主文所示之刑，並定其應執行之刑，以示懲儆。
據上論斷，應依刑事訴訟法第299條第1項前段，刑法第2條第1項
前段、第320條第1項、第47條第1項、第51條第5款、修正前刑法
第321條第1項第1款，刑法施行法第1條之1第1項、第2項前段，
判決如主文。
本案經檢察官黃元亨到庭執行職務。
中    華    民    國   100    年    4     月    26    日
              刑事第十四庭  法  官  許月馨
以上正本證明與原本無異。
如不服本判決，應於收送達後10日內向本院提出上訴書狀（應敘
述具體理由並附繕本）。
上訴書狀如未敘述理由，應於上訴期間屆滿後20日內補提理由書
於本院。
                            書記官  黃美雲
中    華    民    國   100    年    4     月    26    日
附錄論罪科刑法條
中華民國刑法第320條
（普通竊盜罪、竊佔罪）
意圖為自己或第三人不法之所有，而竊取他人之動產者，為竊盜
罪，處5年以下有期徒刑、拘役或5百元以下罰金。
意圖為自己或第三人不法之利益，而竊佔他人之不動產者，依前
項之規定處斷。
前二項之未遂犯罰之。
（修正前）刑法第321條第1項：
犯竊盜罪而有左列情形之一者，處六月以上、五年以下有期徒刑
：
一、於夜間侵入住宅或有人居住之建築物、船艦或隱匿其內而犯
    之者。
二、毀越門扇、牆垣或其他安全設備而犯之者。
三、攜帶兇器而犯之者。
四、結夥三人以上而犯之者。
五、乘火災、水災或其他災害之際而犯之者。
六、在車站或埠頭而犯之者。
（修正後）刑法第321條第1項：（加重竊盜罪）
犯竊盜罪而有下列情形之一者，處六月以上、五年以下有期徒刑
，得併科新臺幣十萬元以下罰金：
一、侵入住宅或有人居住之建築物、船艦或隱匿其內而犯之者。
二、毀越門扇、牆垣或其他安全設備而犯之者。
三、攜帶兇器而犯之者。
四、結夥三人以上而犯之者。
五、乘火災、水災或其他災害之際而犯之者。
六、在車站、埠頭、航空站或其他供水、陸、空公眾運輸之舟、
    車、航空機內而犯之者。
前項之未遂犯罰之